最高法院刑事判決　　　　　　　　　　　　　　　九十三年度台上字第二三二九號
　　上　訴　人　甲○○
　　　　　　　　　　　　（另案在台灣嘉義監獄鹿草分監執行中）
右上訴人因違反毒品危害防制條例案件，不服台灣高等法院台南分院中華民國九十三
年三月十日第二審判決（九十二年度上訴字第一四五二號，起訴案號：台灣雲林地方
法院檢察署九十年度偵字第三八六四號、九十一年度偵字第四五一號），提起上訴，
本院判決如左：
    主  文
上訴駁回。
    理  由
按刑事訴訟法第三百七十七條規定，上訴於第三審法院，非以判決違背法令為理由，
不得為之。是提起第三審上訴，應以原判決違背法令為理由，係屬法定要件。如果上
訴理由狀並未依據卷內訴訟資料，具體指摘原判決不適用何種法則或如何適用不當，
或所指摘原判決違法情事，顯與法律規定得為第三審上訴理由之違法情形，不相適合
時，均應認其上訴為違背法律上之程式，予以駁回。本件上訴人甲○○上訴意旨略稱
：原審先入為主，沿襲一審之判決，僅以證人吳志男之供詞及其所持安非他命為唯一
犯罪之證據；證人陳建利雖曾以電話與上訴人談及目前安非他命之市場行情為新台幣
（下同）一萬元，然上訴人與陳建利並沒有進行安非他命交易之事證，亦無人贓俱獲
之證據，八千元亦未扣案，並無積極證據足以證明上訴人之犯罪事實，原審未詳予調
查證據，遽論處上訴人罪刑，原判決有刑事訴訟法第三百七十九條第十款、第十一款
及第十四款（上訴理由狀誤「款」為「項」）之違法等語。
惟查原判決認定上訴人有原判決事實欄所載之犯行，因而維持第一審論處上訴人連續
販賣第二級毒品罪刑之判決，駁回上訴人在第二審之上訴，關於認定上訴人販賣第二
級毒品安非他命予吳志男部分，係依憑吳志男於偵查中及於一審之指證，佐以吳志男
於向上訴人購買安非他命之當日（即民國九十年九月三日）在距上訴人住處僅五公尺
處，被警察查獲時，即被警察從其身上查獲扣押，經鑑驗確屬安非他命之毒品一包（
毛重一．八五七九公克，該包安非他命業經檢察官另案執行沒收銷燬）之事證；關於
認定上訴人販賣安非他命予陳建利未遂部分，係依憑證人陳建利於警訊及於一審、證
人即查獲之警員郭木全於一審之指證，及證人陳瑞珍於警訊及檢察官偵查中之證述，
佐以扣案經鑑驗確屬安非他命之毒品一包（毛重二．二三八二公克，驗餘淨重一．八
三六一公克）等事證，為其論罪之基礎，並明上訴人雖否認犯罪，辯稱：伊不認識
吳志男，沒有販賣安非他命毒品給吳志男；陳建利僅係向伊詢問安非他命之價錢，不
是向伊購買安非他命，扣案之安非他命是伊吸食用的，不是要賣的等語，與上開事證
不符，不足採信等理由綦詳。按原判決認定上訴人犯行，已詳予明所依憑之證據及
理由，就上訴人否認犯罪所為辯解之詞，認為不足採信，亦於理由詳予指駁，又上訴
人販賣陳建利安非他命未遂部分，警方雖未將其二人談妥之販賣錢款八千元扣案，並
不影響判決之結果。況上訴人於原審審判期日亦表示無其他證據請求調查等語，且原
審於言詞辯論終結前，亦已由審判長訊問上訴人「有何最後陳述？」，予上訴人最後
陳述之機會（均見原審審判筆錄記載），自難於遽指原判決有刑事訴訟法第三百七十
九條第十款「依本法應於審判期日調查之證據未予調查者」、第十一款「未與被告以
最後陳述之機會者」、第十四款「判決不載理由或所載理由矛盾者」之違法。上訴意
旨所為指摘，核與法律所規定得為第三審上訴理由之違法情形不相適合，其上訴違背
法律上之程式，應予駁回。
據上論結，應依刑事訴訟法第三百九十五條前段，判決如主文。
中　　　華　　　民　　　國　　九十三　　年　　　五　　　月　　　六　　　日
                              最高法院刑事第十二庭
                                  審判長法官  陳　正　庸
                                        法官  賴　忠　星
                                        法官  王　居　財
                                        法官  張　清　埤
                                        法官  林　開　任
      右正本證明與原本無異
                                              書  記  官
中　　　華　　　民　　　國　　九十三　　年　　　五　　　月　　 十四 　　日
                                                                        Ｅ
